# 求助陈版主，明股实债问题

提问人：shanessa 时间：2022-01-07 21:38:47
求助陈版主！！
现有A公司（股份制公司，非上市企业，拟IPO）因新项目建设需要，融资引进城投公司。具体条款包括以下几个方面：
1 、城投公司以“股权投资”的形式投入资金，要求进行工商登记，并配合A公司做股权质押；
2 、城投公司只享受固定的收益回报，不享受分红，不参与A公司日常经营活动；
3 、五年后公司按照本金+固定收益的金额进行股份回购，投资回报率在合理范围内。
问题：
1 、股份制公司不可以“同股不同权”，但企业资金压力较大，想将投资款作为“债务”处理，并资本化相关利息支出，如此处理是否会构成IPO障碍？是否有相关案例可以参考？
2 、城投公司为规避风险，不会与实控人签订回购协议，此项融资怎么处理能比较妥当呢？
盼陈版主回复！

回答人：chenyiwei
目前尚无IPO主体直接与外部资金方签订“明股实债”安排的先例，尤其是期满后由IPO主体自身直接承担回购责任的情况。这种情况很可能成为IPO的障碍。建议为该新项目设立子公司，在子公司层面进行明股实债的融资操作，或许可以接受。但也要非常谨慎，建议谨慎处理，事先与各中介机构充分沟通。